臺灣臺南地方法院柳營簡易庭民事裁定
111年度營救字第5號
聲  請  人  潘振福  
相  對  人  裕富數位資融股份有限公司

法定代理人  許國興  
上列聲請人因與相對人間請求債務人異議之訴事件（111年度營
簡字第519號）聲請訴訟救助，本院裁定如下：
    主  文
准予訴訟救助。
    理  由
一、聲請意旨略以：聲請人因與相對人間請求債務人異議之訴事
    件，向本院提起民事訴訟，因聲請人無資力支出訴訟費用，
    經其向財團法人法律扶助基金會申請法律扶助獲准，爰依民
    事訴訟法第107條、法律扶助法第63條之規定，聲請准予訴
    訟救助等語。
二、按當事人無資力支出訴訟費用者，法院應依聲請，以裁定准
    予訴訟救助。但顯無勝訴之望者，不在此限；法院認定前項
    資力時，應斟酌當事人及其共同生活親屬基本生活之需要，
    民事訴訟法第107條定有明文。又按經財團法人法律扶助基
    金會分會准許法律扶助之無資力者，其於訴訟或非訟程序中
    ，向法院聲請訴訟救助時，除顯無理由者外，應准予訴訟救
    助，不受民事訴訟法第108條規定之限制，法律扶助法第63
    條亦有明定。觀諸法律扶助法第63條之立法理由，乃鑑於民
    事訴訟及行政訴訟之訴訟救助亦以無資力為前提，而法律扶
    助之申請人，既符合本法所定無資力之要件，而經分會准許
    法律扶助，其再向法院聲請訴訟救助時，法院就其有無資力
    ，允宜無庸再審查，以簡省行政成本，並強化訴訟救助之功
    能，爰刪除但書規定，並參考民事訴訟法第107條第1項但書
    規定，限定除有顯無理由之情形外，法院應准予訴訟救助，
    是倘當事人業經財團法人法律扶助基金會分會准許法律扶助
    ，法院就其有無資力即無庸再為審查，而應准予訴訟救助。
三、經查，聲請人上開主張，業據其提出法律扶助基金會法律扶
    助申請書及審查表（申請編號：0000000-N-007、准予全部
    扶助）影本各1份以為釋明，堪認聲請人確係經法律扶助基
    金會臺南分會准予法律扶助之無資力者。又本院依職權調閱
    本院111年度營簡字第519號聲請人與相對人間請求債務人異
    議之訴事件卷宗，審酌聲請人之主張及其所附證據資料，亦
    難認其請求顯無理由，則本件聲請人既經法律扶助基金會審
    查申請法律扶助獲准，又無顯無理由之情形，揆之首揭說明
    ，自應准予訴訟救助。從而，本件聲請人聲請訴訟救助，於
    法並無不合，應予准許。
四、依法律扶助法第63條，裁定如主文。
中　　華　　民　　國　　111 　年　　9 　　月　　7 　　日
                  臺灣臺南地方法院柳營簡易庭　　　　　　
　　　　　　　　　　　　　　　　　法  官　童來好
以上正本係照原本作成。
如對本裁定抗告須於送達後10日內向本院提出抗告狀，並繳納抗
告費新臺幣1,000元。
中　　華　　民　　國　　111 　年　　9 　　月　　7 　　日
　　　　　　　　　　　　　　　　　書記官  吳昕儒